臺灣桃園地方法院民事判決　　　　　　100年度家訴字第292號
原　　　告　陽信商業銀行股份有限公司
法定代理人　林彭郎
被　　　告　康俊男
　　　　　　吳宜珊
上列當事人間請求改用夫妻分別財產制事件，本院於民國100 年
9 月26日言詞辯論終結，判決如下：
    主  文
被告康俊男與被告吳宜珊間之夫妻財產制改用分別財產制。
訴訟費用由被告負擔。
    事實及理由
一、原告起訴主張略以：被告康俊男積欠原告債務，經原告向鈞
    院聲請對被告為強制執行（96年度執字第66476 號），惟仍
    未受完全清償。經查二被告為夫妻，現婚姻關係存續中，且
    二人未有夫妻財產制之約定與登記，則原告自得依民法第
    1011條規定，聲請鈞院將二被告間之法定財產制，宣告改用
    分別財產制。並聲明：如主文所示。
二、被告康俊男、吳宜珊陳述略以：原告主張為真。
四、得心證之理由：
    (1)、按「夫妻未以契約訂立夫妻財產制者，除本法另有規定
        外，以法定財產制，為其夫妻財產制（民1005）」；又
        夫妻之一方財產不足清償其債務時，法院因他方之請求
        ，得宣告改用分別財產制（民1010I參照），此觀民
        法第1005條、第1010條第1 項第2 款等規定即明。又「
        債權人對於夫妻一方之財產已為扣押，而未得受清償時
        ，法院因債權人之聲請，得宣告改用分別財產制（民10
        11）」，民法第1011條亦定有明文。且此之所謂未得受
        清償，包括全無可扣押之物或所扣押之物數量不足及所
        扣押之財產不足清償該為扣押之債權人債權等情形（最
        高法院89年度台上字第854 號判決意旨參照）。
    (2)、原告主張二被告為夫妻關係，未以契約訂立夫妻財產制
        ，此有原告提出之被告康俊男、吳宜珊戶籍謄本影本及
        司法院夫妻財產登記資料查詢各1 份在卷可證，且為二
        被告所不爭執，原告此部分之主張堪信為真實。又原告
        另主張其與被告康俊男間之請求清償借款事件，因聲請
        對之為強制執行未能受清償一節，有原告提出之本院96
        年度執字第66476 號債權憑證影本附卷足按，且亦為二
        被告所不爭執。此外，經本院依職權查詢被告康俊男之
        財產所得，其於民國98年度之財產歸戶資料顯示財產執
        行無實益（其中被告康俊男所投資之富騰工業股份有限
        公司業已停業），有稅務電子閘門財產所得調件明細表
        、公司及分公司基本資料查詢等各一份在卷可憑，亦堪
        信原告此部分之主張為真實。
    (3)、承上，本件被告康俊男之財產既顯已不足清償其債務，
        則原告依民法第1011條之規定，訴請宣告二被告間之夫
        妻財產制應改為分別財產制，於法自屬有據，應予准許
        。
六、據上論結：本件原告之訴為有理由，依民事訴訟法第78條、
    第85條第1 項前段，判決如主文。
中    華    民    國  100     年    10    月    12    日
                        家事法庭法  官  陳婉玉
上列正本證明與原本無異。
如對本判決不服，須於判決送達後20日內向本院（地址：桃園縣
中壢市○○路○段388 號）提出上訴狀（應按對造人數提出繕本
並繳納第二 審裁判費），上訴於台灣高等法院。
如委任律師提起上訴者，應一併繳納上訴審裁判費。
中    華    民    國  100     年    10    月    12    日
                                書記官  王馨瑩